臺灣高等法院臺中分院刑事判決　　　 100年度上訴字第1741號
上　訴　人　臺灣彰化地方法院檢察署檢察官
上　訴　人
即　被　告　劉丙暘
選任辯護人　林世祿律師
上列上訴人因被告違反毒品危害防制條例等案件，不服臺灣彰化
地方法院100年度訴字第375號中華民國100年6月7日第一審判決
（起訴案號：臺灣彰化地方法院檢察署99年度偵字第11427號）
，提起上訴，本院判決如下：
    主  文
原判決關於附表編號三及定應執行刑部分暨無罪部分均撤銷。
劉丙暘犯如附表編號三、四、五所示各罪，各處如附表編號三、
四、五所示之刑。
其餘上訴駁回。
劉丙暘撤銷改判部分所處之刑與上訴駁回部分所處之刑，主刑部
分應執行有期徒刑拾捌年。
    事  實
一、劉丙暘前因施用第一、二級毒品案件，經臺灣彰化地方法院
    以九十四年度訴字第九六九號分別判處有期徒刑十月、五月
    ，定應執行刑為有期徒刑一年二月確定；又因施用毒品、贓
    物等案件，經臺灣彰化地方法院以九十四年度易字一四四六
    號、九十五年度易字第二六七號分別判處有期徒刑七月、三
    月確定，並合併定執行刑為有期徒刑八月，與前開有期徒刑
    一年二月接續執行，於民國九十六年二月十六日縮短刑期假
    釋付保護管束出監，於同年七月十二日保護管束期滿未經撤
    銷，視為執行完畢。詎其仍不知悔改，明知海洛因、甲基安
    非他命屬毒品危害防制條例第二條第二項第一、二款所列管
    之第一、二級毒品，不得非法持有及販賣；亦明知甲基安非
    他命經行政院衛生署明令公告列為禁藥管理，非經許可，不
    得非法持有及轉讓，竟分別為下列行為：
（一）基於販賣第二級毒品甲基安非他命以營利之犯意，於九十
      九年八月五日九時十三分許，以其持用之門號0000000000
      號行動電話與張逸昇使用之門號0000000000號行動電話聯
      絡，並談妥以衛星導航換購毒品甲基安非他命事宜後，於
      通話後之同日上午某時許，在劉丙暘位於南投縣草屯鎮草
      屯療養院附近之租屋處，由意張逸昇以衛星導航向劉丙暘
      換購價值約新臺幣（下同）三千元之毒品甲基安非他命，
      劉丙暘於向張逸昇收受衛星導航一台後，當場交付毒品甲
      基安非他命一小包予張逸昇，以此方式販賣第二級毒品甲
      基安非他命一小包予張逸昇。
（二）基於販賣第二級毒品甲基安非他命以營利之犯意，於九十
      九年八月十七日十六時四十五分許，以其持用之門號0000
      000000號行動電話與張逸昇使用之門號0000000000行動電
      話聯絡毒品甲基安非他命交易事宜後，在南投縣草屯鎮○
      ○路上某統一超商，以一手交錢一手交貨之方式，將價值
      三千五百元之毒品甲基安非他命一小包販賣予張逸昇，並
      當場收受張逸昇交付之價金三千五百元。
（三）基於販賣第一級毒品海洛因及第二級毒品甲基安非他命以
      營利之犯意，於九十九年八月十七日前一週內，在臺中市
      ○○路旁，劉丙暘所有之車牌號碼LV-1061號自用小客車
      內，將價值三千元之毒品海洛因一小包及價值一千元之毒
      品甲基安非他命一小包，同時販賣予蕭菀諄，惟尚未向其
      收取買賣價金四千元。嗣於九十九年八月十七日二十二時
      四十八分、二十三時三十一分、二十三時四十七分，劉丙
      暘以持用之門號0000000000號行動電話與蕭菀諄持用之門
      號0000000000號行動電話聯絡後，蕭菀諄將鑲有裸鑽之戒
      指一個交由劉丙暘代為詢問價錢，預備以變賣所得償還上
      開積欠劉丙暘之購毒款項，惟劉丙暘取得該戒指後將戒指
      交付予其友人，因尚未變賣致仍未取得此筆交易毒品之款
      項。
（四）基於販賣第一級毒品海洛因以營利之犯意，於九十九年八
      月二十日十三時二十七分許，以其持用之門號0000000000
      號行動電話與蕭宥宬使用之門號0000000000行動電話聯絡
      毒品海洛因交易事宜後，在彰化縣大村鄉美利達公司附近
      ，以一手交錢一手交貨之方式，將價值一千元之毒品海洛
      因一小包販賣予蕭宥宬，惟蕭宥宬因金額不足，僅交付四
      百元予劉丙暘。
（五）基於販賣第一級毒品海洛因及第二級毒品甲基安非他命以
      營利之犯意，於九十九年十月上旬間某日，在彰化縣社頭
      鄉○○路○段一四七巷附近，以一手交錢一手交貨之方式
      ，同時將價值各為一千元之毒品海洛因一小包及毒品甲基
      安非他命一小包販賣予蕭宥宬，惟蕭宥宬因金額不足，僅
      交付一千二百元予劉丙暘。
（六）基於轉讓禁藥甲基安非他命之犯意，於九十九年八月三十
      日六時十六分、六時三十八分，以其持用之門號00000000
      00號行動電話與蕭宥宬使用之門號0000000000號行動電話
      聯絡，於第二通電話通話後約二十至三十分鐘，在彰化縣
      員林鎮百果山風景區附近，無償轉讓價值約五百元之甲基
      安非他命少許（轉讓淨重未達十公克）予蕭宥宬。
（七）基於轉讓禁藥甲基安非他命之犯意，於九十九年十月一日
      十五時十二分許，以其持用之門號0000000000號行動電話
      與王懿岑使用之門號0000000000號行動電話聯絡後，於同
      日十五時二十二分許，在其位於臺中市○○區○○街五十
      七號四樓之住處，無償轉讓重量約零點一公克之甲基安非
      他命一小包予王懿岑。
二、嗣經警報請臺灣彰化地方法院檢察署檢察官向臺灣彰化地方
    法院聲請對門號0000000000、0000000000號行動電話核發通
    訊監察書實施通訊監察而查悉上情，並於九十九年十月十九
    日十時四十七分許，持搜索票前往劉丙暘位於臺中市○○區
    ○○街五十七號四樓住處執行搜索，當場扣得其所有預備供
    轉讓甲基安非他命用之分裝袋五包，另扣得與本案無關之包
    包一個、白色粉末一包（驗餘淨重四點八八０一公克，檢出
    微量愷他命）、塑膠鏟管一支、BENQ牌行動電話一支（含門
    號0000000000號SIM卡一張）及SIM卡五張。
三、案經彰化縣警察局刑事警察大隊報告臺灣彰化地方法院檢察
    署檢察官偵查起訴。
    理  由
壹、證據能力方面：
一、按被告以外之人，於審判外之言詞或書面陳述，除法律有規
    定者外，不得作為證據，刑事訴訟法第一百五十九條第一項
    定有明文，而所謂法律有規定者，即包括同法第一百五十九
    條之一至之五所規定傳聞證據具有證據能力之例外情形。查
    本件證人張逸昇、蕭菀諄、蕭宥宬於警詢時所製作之筆錄，
    為被告以外之人於審判外之陳述，屬傳聞證據，且被告之辯
    護人於本院準備程序時對證人張逸昇、蕭菀諄、蕭宥宬之警
    詢筆錄表示不同意作為證據使用（見本院卷第六十頁反面）
    ，復無上述之例外情形，依刑事訴訟法第一百五十九條第一
    項之規定，證人張逸昇、蕭菀諄、蕭宥宬之警詢筆錄，均無
    證據能力。
二、次按被告以外之人於偵查中向檢察官所為之陳述，除顯有不
    可信之情況者外，得為證據，刑事訴訟法第一百五十九條之
    一第二項亦有明文。現階段刑事訴訟法規定檢察官代表國家
    偵查犯罪、實施公訴，依法其有訊問被告、證人及鑑定人之
    權，證人、鑑定人且須具結，而實務運作時，檢察官偵查中
    向被告以外之人所取得之陳述，原則上均能遵守法律規定，
    不致違法取供，其可信度極高，職是，被告以外之人前於偵
    查中已具結而為證述，除反對該項供述得具有證據能力之一
    方，已釋明「顯有不可信之情況」之理由外，即不宜遽指該
    證人於偵查中之陳述不具證據能力。查本件證人張逸昇、蕭
    菀諄、蕭宥宬、王懿岑等於偵查中檢察官訊問時所為之證述
    ，均經依法具結擔保其證述之真實性，且其等前揭證述，並
    無證據顯示係遭受強暴、脅迫、詐欺、利誘等外力干擾情形
    或在影響其心理狀況，致妨礙其自由陳述等顯不可信之情況
    下所為，是上開證人於偵查中所為之證述，客觀上並無顯不
    可信之情況，自具有證據能力。
三、國家基於犯罪偵查之目的，對被告或犯罪嫌疑人進行通訊監
    察，乃係以監控與過濾受監察人通訊內容之方式，蒐集對其
    有關之紀錄，並將該紀錄予以查扣，作為認定犯罪與否之證
    據，屬於刑事訴訟上強制處分之一種，而監聽係通訊保障及
    監察法第十三條第一項所定通訊監察方法之一，司法警察機
    關依法定程序執行監聽取得之錄音，係以錄音設備之機械作
    用，真實保存當時通訊之內容，如通訊一方為受監察人，司
    法警察在監聽中蒐集所得之通訊者對話，若其通話本身即係
    被告進行犯罪中構成犯罪事實之部分內容，則依前開說明，
    自與所謂「審判外之陳述」無涉，應不受傳聞法則之規範，
    當然具有證據能力。至司法警察依據監聽錄音結果予以翻譯
    而製作之監聽譯文，屬於文書證據之一種，於被告或訴訟關
    係人對其譯文之真實性發生爭執或有所懷疑時，法院固應依
    刑事訴訟法第一百六十五條之一第二項規定，以適當之設備
    ，顯示該監聽錄音帶之聲音，以踐行調查證據之程序，俾確
    認該錄音聲音是否為通訊者本人及其內容與監聽譯文之記載
    是否相符；或傳喚該通訊者；或依其他法定程序，為證據調
    查。倘被告或訴訟關係人對該通訊監察譯文之真實性並不爭
    執，即無勘驗辨認其錄音聲音之調查必要性，法院於審判期
    日如已踐行提示監聽譯文供當事人辨認或告以要旨，使其表
    示意見等程序並為辯論者，其所為之訴訟程序即無不合（最
    高法院九十七年度臺上字第五九四０號判決參照）。查本案
    對被告持用之門號0000000000、0000000000行動電話所為之
    通訊監察，業經臺灣彰化地方法院法官核准在案，有詳載案
    由、監察電話、對象及時間之通訊監察書及電話附表等在卷
    可稽，係依法所為之監聽，而檢察官、被告、辯護人對該等
    通訊監察譯文之真實性並不爭執，且本院於審理期日亦已踐
    行提示並告以要旨之程序，揆諸上述說明，該等通訊監察譯
    文應具有證據能力。
四、又按被告以外之人（包括證人、鑑定人、告訴人、被害人及
    共同被告等）於審判外之陳述雖不符刑事訴訟法第一百五十
    九條之一至之四等四條之規定，而經當事人於審判程序同意
    作為證據，法院審酌該言詞陳述或書面陳述作成時之情況，
    認為適當者，亦得為證據；當事人、代理人或辯護人於法院
    調查證據時，知有刑事訴訟法第一百五十九條第一項不得為
    證據之情形，而未於言詞辯論終結前聲明異議者，視為有前
    項之同意，同法第一百五十九條之五定有明文。立法意旨在
    於傳聞證據未經當事人之反對詰問予以核實，原則上先予排
    除。惟若當事人已放棄反對詰問權，於審判程序中表明同意
    該等傳聞證據可作為證據；或於言詞辯論終結前未聲明異議
    ，基於尊重當事人對傳聞證據之處分權，及證據資料愈豐富
    ，愈有助於真實發見之理念，且強化言詞辯論主義，使訴訟
    程序得以順暢進行，上開傳聞證據亦均具有證據能力。查本
    件除前開部分外，其餘本案卷內相關證人之證述、文書卷證
    資料，檢察官、被告及辯護人於本院準備程序及審理時，並
    未就有何於刑事訴訟法第一百五十九條第一項不得為證據之
    情形於本院言詞辯論終結前聲明異議，且有關本案證人之證
    述、文書卷證資料亦經本院於審理期日逐一提示、朗讀，並
    告以要旨，本院復審酌相關證人證述筆錄製成、文書卷證資
    料取得，並無證據顯示有何違背程序規定情事，依據上述之
    說明，均應具有證據能力。
貳、實體方面：
一、上開販賣第一、二級毒品及轉讓禁藥等犯罪事實，業據被告
    劉丙暘於本院審理時坦承不諱（見本院卷第一一二、一一四
    頁反面、一一五頁），並有被告持用之門號0000000000號行
    動電話申請人資料、臺灣彰化地方法院九十九年度聲監字第
    五一七號、九十九年度監續字第四八二號、九十九年度監續
    字第五六四號通訊監察書及電話附表（監聽電話為00000000
    00、監察期間自九十九年八月三日十時起至同年十月二十九
    日十時止）、如犯罪事實所示之購毒者或毒品受讓者張逸昇
    、蕭菀諄、蕭宥宬、王懿岑與被告為毒品交易或轉讓時之通
    訊監察譯文（見原審卷一第八二、八四至一一一頁）、彰化
    縣警察局搜索扣押筆錄、扣押物品目錄表、現場及扣案物品
    照片（見偵字第一一四二七號卷第一一五至一一七、一二六
    至一二九頁）等附卷可稽，且有被告所有預備供轉讓甲基安
    非他命用之分裝袋五包扣案可參。此外，本件復有以下證據
    可資佐證：
（一）犯罪事實欄一之(一)、(二)所示之事實，業據證人張逸昇
      於偵查中結證明確，證稱：門號0000000000號行動電話與
      門號0000000000號行動電話於九十九年八月五日九時十三
      分二十六秒之通訊監察譯文，是伊跟被告的對話，內容是
      伊拿一台衛星導航要跟被告換價值三千元的甲基安非他命
      ，伊給他導航，他當場給伊甲基安非他命；又上開門號行
      動電話於九十九年八月十七日十六時四十五分二十七秒的
      通訊監察譯文，是伊和被告的對話，內容是跟被告購買甲
      基安非他命，伊確定是當天，但時間忘記了，地點是在南
      投縣松柏嶺方向的路旁，跟被告購買三千五百元的甲基安
      非他命，伊交現金三千五百元給被告，譯文提到有人要交
      保，就是被告在籌錢要給人交保等語（見偵字第一一四二
      七號卷第一六八至一六九頁），且有上述通訊監察譯文在
      卷可佐（見原審卷一第九三至九四、九五至九六頁），衡
      之毒品交易均於隱密下進行，其以通信聯絡亦鮮有明白直
      接以毒品名稱或相近之用語稱之，均以暗語或彼此已有默
      契之含混語意而為溝通，故被告與購毒者間之通訊監察譯
      文雖未見雙方言明購買毒品之對話內容，惟參酌彼此之通
      訊內容及通聯之時間，核與上開證人之證述內容有相當之
      關聯性，足以補強及擔保其證稱曾向被告購買第二級毒品
      之真實性。雖證人張逸昇於原審審理時翻異前詞，改稱八
      月五日時未以衛星導航向被告換購甲基安非他命，八月十
      七日當天雖有見面，但未向被告購買甲基安非他命云云（
      見原審卷一第二０九頁以下），然上開事實已據證人張逸
      昇於偵查中證述明確，且經被告並於本院審理中供認無誤
      ，另觀二人於九十九年八月五日九時十三分二十六秒之通
      訊監察譯文中，證人張逸昇表示要拿衛星導航跟被告換，
      被告於電話中已表示同意等語，又二人於九十九年八月十
      七日十六時四十五分二十七秒的通訊監察譯文中，被告確
      認證人張逸昇身上有帶錢後，即表示「我甲你發落」、「
      隨有法度」等語（均以台語發音），隨即約定地點見面，
      是證人張逸昇於原審所為之證述，顯為迴護被告之詞，自
      不足憑採。至證人張逸昇於偵查中證稱九十九年八月五日
      該次向被告購買甲基安非他命之時間為當日晚間，地點在
      彰化縣田中鎮火車站云云，然觀其於原審審理時之證述：
      九十九年八月五日九時十三分講完這通電話，伊過去被告
      位於草屯療養院的租屋處，拿衛星導航給被告看，是早上
      去的等語（見原審卷一第二一七頁），且經原審審判長質
      之為何見面之時間、地點先後證述不同，其證稱：「（為
      什麼你在警詢說這次見面是在田中鎮○○路阿祥他家？）
      當時我真的毒癮發作，人都昏昏的，說的地點是錯的。」
      、「（你在檢察官那邊說是在田中火車站附近，跟今天說
      的也不一樣呀？）今天說的比較正確。」、「（剛才播放
      的第一通電話，你跟我說衛星導航是當天早上換的，為什
      麼你在檢察官那邊說換衛星導航是晚上的事情？）我承認
      我在檢察官那邊亂講。」、「（所以比較正確的時間應該
      是早上嗎？）是。」等語（見原審卷一第二一七、二一八
      頁反面，二一九頁），已表示偵查中陳述的時間、地點有
      誤，應以審理中之證述較為正確，佐以被告於警詢時亦自
      承其在南投縣草屯鎮草屯療養院附近確實有租屋處（見偵
      字第一一四二七號卷第三四頁），故本院認定被告於九十
      九年八月五日販賣甲基安非他命予張逸昇之時間為該日九
      時十三分通話後之同日上午某時許，交易地點則在被告位
      於南投縣草屯鎮草屯療養院附近之租屋處，起訴書誤載被
      告此次販賣甲基安非他命之時間為九十九年八月五日晚間
      某時許，地點在彰化縣田中火車站附近，自應予更正。
（二）犯罪事實欄一之(三)所示之事實，業據證人蕭菀諄於偵查
      中證述明確，證稱：門號0000000000號行動電話與門號00
      00000000號行動電話於九十九年八月十七日二十二時四十
      八分二十九秒、二十三時三十一分十一秒、二十三時四十
      七分十二秒的通訊監察譯文，是伊和被告的對話，當時伊
      剛從埔心到社頭，被告說伊家裡倉庫有值錢的東西，伊就
      去找找看，找到一個黃玉，被告就帶伊到臺中，但是臺中
      的人說那個不值錢，伊就再回家找，後找個一個裸鑽，譯
      文提到的零點六幾就是在說那個裸鑽，通話後的那個晚上
      ，被告就來社頭拿伊的裸鑽要去問價錢，但是被告拿了，
      人就不見了，當天沒有交易毒品；（問：你有無看到何人
      與何人之間在交易毒品？）伊在被告的車上，被告下車，
      後來被告上車，他當時身上就有毒品了，但是伊沒有親眼
      看到他跟何人拿毒品；（問：當時你有無從何人手上有償
      或是無償的拿到何種毒品？）伊從被告手上拿到價值三千
      元的海洛因和價值一千元的甲基安非他命，但是伊還沒有
      給他錢，伊有跟他說我有錢的時候我會給他；（問：你從
      被告手上拿到的三千元海洛因及一千元的甲基安非他命，
      是指被告送給你的？）不是，伊有說我有錢的時候，會給
      他錢；（問：被告有無跟你要錢？）沒有，但是伊因為這
      個原因，給他零點六幾的裸鑽去估價，他拿了裸鑽之後就
      沒有聯絡了，所以裸鑽就算有賣出去的話，是還沒有說這
      個四千元的事情等語（見偵字第一一四二七號卷第二０四
      頁），且有上述通訊監察譯文在卷可佐（見原審卷一第九
      九頁）。雖證人蕭菀諄於原審審理時改稱：伊是跟被告一
      起跟「阿萬」拿的，是「阿萬」把毒品交給伊的，不是被
      告賣給伊的云云（見原審卷一第二二六至二三二頁），惟
      證人蕭菀諄於偵查中已證稱其沒有親眼看到被告跟何人拿
      毒品，也完全沒有提到「阿萬」之人，於審理中反而證稱
      當時交付毒品之人為「阿萬」，且其於原審審理時先是陳
      稱：伊確定是「阿萬」把毒品交給伊的，不是從被告手上
      拿的云云，嗣後又稱：伊是從被告手上接過來的沒有錯，
      但是伊不是跟被告買的云云，再問及「阿萬」如何交付甲
      基安非他命，又表示「想不起來」、「記不起來了」云云
      ，所述前後不一，復與其偵查中所陳之上開內容不符，況
      被告業於本院審理中對其曾於上揭時地販賣第一、二級毒
      品予證人蕭菀諄乙情坦認不諱，是證人蕭菀諄上述於原審
      之證詞，無非係事後迴護被告之詞，委無可採。至起訴書
      雖記載被告販賣第一、二級毒品予證人蕭菀諄之時間為九
      十九年八月十七日二十三時四十七分許，而檢察官於原審
      並更正該次犯罪時間為九十九年八月十五日至八月十七日
      間之某日（見原審卷一第二四五頁），惟依證人蕭菀諄於
      原審審理時所證：可以確定與被告前往臺中的時間是九十
      九年八月十七日前一週之內等語（見原審卷一第二二九頁
      反面），故認定被告與證人蕭菀諄交易毒品的時間係在九
      十九年八月十七日前一週內某時，併此敘明。
（三）犯罪事實欄一之(四)、(五)所示之事實，業據證人蕭宥宬
      於偵查中具結明確，證稱：九十九年十一月十三日所施用
      之海洛因及甲基安非他命都是跟被告購買，時間大概是在
      九十九年十月初，交易地點在彰化縣（社頭鄉○○○路○
      段一四七巷附近路邊，伊是各買一千元的海洛因及甲基安
      非他命，但伊錢不夠，所以只給被告一千二百元，尚欠八
      百元；又門號0000000000號行動電話與門號0000000000
      行動電話於九十九年八月二十日十二時四十七分十五秒之
      通訊監察譯文，是伊跟被告的對話，內容是要跟他買海洛
      因，伊在電話中稱是跟朋友合資，所以沒給被告足夠之購
      毒款，但事實上沒有那個朋友存在，該次交易伊拿現金約
      三、四百元給被告，還欠他五、六百元，當場被告先給伊
      價值一千元的海洛因，時間是在通話後約四十分鐘，地點
      是伊開車到彰化縣大村鄉美利達公司後面，有交易成功等
      語（見偵字第一一四二七號偵查卷第一七四頁），衡之毒
      品交易均於隱密下進行，其以通信聯絡亦鮮有明白直接以
      毒品名稱或相近之用語稱之，均以暗語或彼此已有默契之
      含混語意而為溝通，故被告與購毒者間之通訊監察譯文雖
      未見雙方言明購買毒品之對話內容，惟參酌彼此之通訊內
      容及通聯之時間，核與證人蕭宥宬之證述內容有相當之關
      聯性，足以補強及擔保其證稱曾向被告購買第二級毒品之
      真實性。
（四）犯罪事實欄一之(六)、(七)所示之事實，分據證人蕭宥宬
      、王懿岑於警詢或偵查中證述明確，蕭宥宬於偵查中證稱
      ：門號0000000000號行動電話與門號0000000000行動電話
      於九十九年八月三十日六時十六分三秒、六時三十八分三
      十六秒之通訊監察譯文，是伊跟被告的對話，在通完第二
      通電話後，伊就出門，約十分鐘後，到達百果山，之後約
      一、二十分鐘後被告開車到達，伊本來是要跟他購買海洛
      因，但是身上沒有現金，就沒有買到海洛因，但有跟被告
      討毒品，被告有給伊價值約五百元的安非他命，但是他沒
      有跟伊收錢，算是他送給伊的等語（見偵字第一一四二七
      號偵查卷第一七四頁反面）；王懿岑於警詢中證稱：門號
      0000000000行動電話於九十九年十月一日十五時十二分二
      秒撥打門號0000000000號行動電話之對話內容，是伊和被
      告的對話，通話內容意思是伊要向被告要毒品安非他命，
      伊就到被告位於臺中市○○區○○街五十七號樓下，打電
      話給他說伊已經到了，請他開門，電話中提到「有嗎」的
      意思是問被告他那裡有沒有毒品海洛因及毒品安非他命，
      伊想跟他拿毒品安非他命，請他提供給伊，當日被告有拿
      毒品安非他命給伊，數量不到零點一公克，地點在臺中市
      西屯區○○街五十七號，是被告兔費提供給伊，不是伊向
      他購買的等語（見偵字第一一四二七號偵查卷第八一頁）
      ，復於偵查中證稱：門號0000000000行動電話與門號0000
      000000行動電話於九十九年十月一日十五時十二分二秒、
      同日十五時二十二分三秒的通訊監察譯文，是伊和被告的
      通話，內容是伊問被告是否在臺中，被告說有，伊就問他
      身上是否有毒品，被告說他有在家，有叫別人把東西拿過
      來，伊跟他說直接過去你那裡好不好，就直接過去他家樓
      下，位於臺中巿甘州街，他下樓開門，伊上樓去他家等，
      後來有個長得很高的男的拿安非他命過來給被告，伊就跟
      被告說可不可以給伊一泡，被告就給伊零點一公克安非他
      命等語（同上偵查卷第二００頁）。並有上揭時間被告與
      蕭宥宬、王懿岑之通訊監察譯文附卷可佐（見原審卷一第
      一０三、一０九頁）。又證人蕭宥宬、王懿岑於證述過程
      中，對於其所受讓之禁藥均稱呼「安非他命」，惟國內安
      非他命非常少見，已如前述，況證人蕭宥宬於九十九年十
      一月十六日為警採尿送驗結果，亦檢出毒品甲基安非他命
      陽性反面，有應受尿液採驗人尿液檢體採集送驗紀錄表、
      詮昕科技股份有限公司濫用藥物尿液檢驗報告附卷可參（
      見原審卷一第一二八至一二九頁），故可認證人蕭宥宬、
      王懿岑所稱之「安非他命」應為「甲基安非他命」之誤，
      被告轉讓之禁藥種類應為「甲基安非他命」，而非「安非
      他命」，併此敘明。
二、按販賣毒品之所謂販賣行為，須行為人主觀上有營利意圖，
    且客觀上有販入或賣出毒品行為，即足構成，至於實際上是
    否已經獲利，則非所問；必也始終無營利之意思，而以原價
    或低於原價有償讓與他人，方難謂為販賣行為，而僅得以轉
    讓罪論處（參照最高法院九十三年度臺上字第一六五一號判
    決要旨）。又販賣毒品係政府嚴予查緝之違法行為，且因毒
    品之型態使然，可任意分裝或增減其分量，各次買賣之價格
    ，當亦各有差異，隨供需雙方之資力、關係之深淺、需求之
    數量、貨源之充裕與否、販賣者對於資金之需求如何即殷切
    與否，以及政府查緝之態度，進而為各種不同之風險評估，
    而為機動性之調整，因之販賣之利得，除經坦承犯行，或帳
    冊價量均記載明確外，委難察得實情，是縱未確切查得販賣
    賺取之實際差價，但除別有事證，足認係按同一價格轉讓，
    確未牟利之情形外，尚難執此認非法販賣之事證有所不足，
    致知過坦承者難辭重典，飾詞否認者反得逞僥倖，而失情理
    之平。況販賣者從各種「價差」或「量差」或係「純度」謀
    取利潤方式，或有差異，然其所圖利益之非法販賣行為目的
    ，則屬相同，並無二致。衡諸本件被告販賣之第一、二級毒
    品取得不易，量微價高，依一般社會通念以觀，凡為販賣之
    不法勾當者，倘非以牟利為其主要誘因及目的，應無甘冒被
    查緝法辦重刑之危險，平白無端義務為該買賣之工作，是其
    等販入之價格必較售出之價格低廉，而有從中賺取買賣差價
    牟利之意圖及事實，應屬符合論理法則且不違背社會通常經
    驗之合理判斷。查被告與犯罪事實欄所示之購毒者張逸昇、
    蕭菀諄、蕭宥宬並非至親，若無藉此牟利之情，自無費心自
    甘承受重典，而涉犯販賣第一、二級毒品之必要，是本件被
    告確具營利之意圖無疑。從而，本件事證明確，被告販賣第
    一、二級毒品之犯行明確，均堪認定，自應依法論科。
三、論罪科刑：
（一）按海洛因、甲基安非他命分別係毒品危害防制條例第二條
      第二項第一、二款所定之第一、二級毒品，不得持有、販
      賣及轉讓；且甲基安非他命經行政院衛生署於七十五年七
      月十一日重申公告列為禁藥管理，則轉讓甲基安非他命同
      時受藥事法及毒品危害防制條例之規範，二者為法條競合
      關係，而藥事法第八十三條第一項之法定刑顯然較毒品危
      害防制條例第八條第二項之法定刑為重，故除有轉讓之甲
      基安非他命達毒品危害防制條例第八條第六項所定之一定
      數量，經依法加重後之法定刑較藥事法第八十三條第一項
      之法定刑為重之情形外，應適用藥事法第八十三條第一項
      處罰（最高法院九十六年度臺上字第三五八二號判決、九
      十七年度臺非字第三九七號判決及臺灣高等法院暨所屬法
      院九十四年法律座談會刑事類提案第八號結論意旨參照）
      ，本件被告轉讓甲基安非他命予蕭宥宬、王懿岑之數量，
      並無積極證據足認已達毒品危害防制條例第八條第六項所
      定應加重其刑之數量，故其轉讓毒品甲基安非他命之行為
      ，應依藥事法第八十三條第一項之規定處罰，先予敘明。
（二）核被告所為，如犯罪事實欄一之(一)、(二)所為，均係犯
      毒品危害防制條例第四條第二項之販賣第二級毒品罪；如
      犯罪事實欄一之(三)、(五)所為，均係犯毒品危害防制條
      例第四條第一、二項之販賣第一、二級毒品罪；如犯罪事
      實欄一之(四)所為，係犯毒品危害防制條例第四條第一項
      之販賣第一級毒品罪；如犯罪事實欄一之(六)、(七)所為
      ，均係犯藥事法第八十三條第一項之轉讓禁藥罪。被告於
      販賣第一、二級毒品海洛因、甲基安非他命及轉讓禁藥甲
      基安非他命時，其各次行為前持有海洛因或甲基安非他命
      之低度行為，應分別為各次販賣、轉讓之高度行為所吸收
      ，均不另論罪。被告於犯罪事實欄一之(三)、(五)所示犯
      行，係以一行為同時販賣第一級毒品海洛因及第二級毒品
      甲基安非他命，一行為觸犯數罪名，為想像競合犯，應依
      刑法第五十五條之規定從一重之販賣第一級毒品罪處斷。
      起訴書原記載被告各次販賣第一、二級毒品罪之犯意各別
      ，行為互異，應分論併罰，容有未洽。被告犯如犯罪事實
      欄一之(一)至(七)所示七罪，均犯意各別，且時間不同，
      應分論併罰。
（三）查被告前因施用第一、二級毒品案件，經臺灣彰化地方法
      院以九十四年度訴字第九六九號分別判處有期徒刑十月、
      五月，定應執行刑為有期徒刑一年二月確定；又因施用毒
      品、贓物等案件，經臺灣彰化地方法院以九十四年度易字
      一四四六號、九十五年度易字第二六七號分別判處有期徒
      刑七月、三月確定，並合併定執行刑為有期徒刑八月，與
      前開有期徒刑一年二月接續執行，於九十六年二月十六日
      縮短刑期假釋付保護管束出監，於同年七月十二日保護管
      束期滿未經撤銷，視為執行完畢，有卷附臺灣高等法院被
      告前案紀錄表可按，其受有期徒刑之執行完畢，五年以內
      故意再犯本件有期徒刑以上之七罪，均為累犯，均應依刑
      法第四十七條第一項之規定，除法定本刑為死刑、無期徒
      刑部分依法均不得加重外，其餘均應加重其刑。
（四）又按販賣第一級毒品罪之法定刑為「死刑或無期徒刑；處
      無期徒刑者，得併科新臺幣二千萬元以下罰金」。然同為
      販賣第一級毒品之人，其原因動機不一，犯罪情節未必盡
      同，或有大盤毒梟者，亦有中、小盤之分，甚或僅止於吸
      毒者友儕間為求互通有無之有償轉讓者亦有之，其販賣行
      為所造成危害社會之程度自屬有異，法律科處此類犯罪，
      所設之法定最低本刑卻同為「死刑或無期徒刑；處無期徒
      刑，得併科新臺幣二千萬元以下罰金」，不可謂不重。於
      此情形，倘依其情狀處以有期徒刑，即足以懲儆，並可達
      防衛社會之目的者，自非不可依客觀之犯行與主觀之惡性
      二者加以考量其情狀，是否有可憫恕之處，適用刑法第五
      十九條之規定酌量減輕其刑，期使個案裁判之量刑，能斟
      酌至當，符合比例原則。查被告於犯罪事實欄一之(三)、
      (四)、(五)所示販賣第一級毒品海洛因之數量及所得均不
      多，犯罪情節尚非重大，又無證據足以證明其等為大量走
      私進口或長期販賣毒品之所謂「大盤」、「中盤」之販毒
      者，惡性與犯罪情節核與大毒梟有重大差異，如不論其情
      節輕重，遽處以販賣第一級毒品罪之法定本刑死刑或無期
      徒刑，均屬情輕法重，過於嚴苛，足以引起一般人之同情
      ，其犯罪情狀，顯有可憫恕之情況，爰就被告犯罪事實欄
      一之(三)、(四)、(五)所犯之販賣第一級毒品罪，均依刑
      法第五十九條之規定，酌量減輕其刑，並依法先加（不得
      加重部分除外）後減之。又刑法第五十九條之酌量減輕其
      刑，必於犯罪之情狀，在客觀上足以引起一般同情，認為
      即予宣告法定最低度刑期，猶嫌過重者，始有其適用；查
      被告販賣第二級毒品甲基安非他命之數量雖非甚鉅，與大
      盤販賣整批大量毒品者截然有別，且所得亦非甚多，惟被
      告所犯販賣第二級毒品罪，其最輕本刑為有期徒刑七年，
      尚難謂其有情輕法重情形，故本院認並無適用刑法第五十
      九條規定之餘地，併此敘明。
（五）另按毒品危害防制條例第十七條第一項所稱「供出毒品來
      源，因而查獲其他正犯或共犯者」，係指被告供出毒品來
      源之相關資料（例如上手之姓名、年籍、住居所或其他足
      資辨別之特徵等），使有調查或偵查犯罪職權之公務員（
      下稱檢警人員）因而對之發動調查或偵查並進而破獲者而
      言。申言之，被告「供出毒品來源」，與檢警人員對之發
      動調查或偵查並因而破獲之間，必須具有先後且相當之因
      果關係；若被告供出毒品來源者之前，檢警人員已依其他
      確切證據合理懷疑其所供毒品來源之人涉案，則嗣後之查
      獲與被告之供出毒品來源間，即欠缺先後且相當之因果關
      係，自與上開規定減刑之要件不合（最高法院九十九年度
      台上字第五四八三號判決意旨參照）。查本件被告固於九
      十九年十月十九日警詢中供稱其毒品來源為綽號「阿萬」
      之楊國神，並主張其有供出毒品上游楊國神而破獲之情形
      （見原審卷一第六八頁、本院卷第十七頁被告上訴狀），
      然檢警因追查案外人翁坤在涉嫌違反槍砲彈藥刀械管制條
      例案，於九十九年九月一日經向臺灣彰化地方法院聲請通
      訊監察，而於該聲請案之偵查報告書中，檢警業已懷疑楊
      國神為被告毒品之上游，此經本院依職權調閱臺灣彰化地
      方法院九十九年度聲監字第六一八號卷查明無誤，又被告
      因涉嫌販賣毒品，經彰化縣警察局報請臺灣彰化地方法院
      檢察署檢察官向原審法院聲請核發通訊監察書，經原審法
      院審認後，乃於九十九年八月二日就被告所持用之000000
      0000號行動電話核發通訊監察書，並於監聽過程，監聽到
      被告與楊國神間疑似毒品交易之對話，上情除有通訊監察
      書外，並有通詢監察譯文可參（見本院依職權調閱之楊國
      神違反毒品危害防制條例案卷所附之偵字第五六六三號偵
      查卷第五一頁以下），是檢警於被告九十九年十月十九日
      製作警詢筆錄前，顯已掌握相當事證足以懷疑楊國神涉嫌
      販賣毒品，則被告縱有供出毒品來源，亦與毒品危害防制
      條例第十七條第一項「因而查獲」之要件不符，當無該條
      項之適用。
（六）再毒品危害防制條例第十七條第二項雖規定，犯同條例第
      四條至第八條之罪於偵查及審判中均自白者，減輕其刑。
      查被告對如犯罪事實欄一之(六)、(七)所示轉讓甲基安非
      他命之犯行，固於偵查及審理時均自白不諱，惟如前述，
      該部分犯行係依藥事法第八十三條第一項之規定論處，本
      於法律整體適用不得割裂原則，自難適用毒品危害防制條
      例第十七條第二項之規定減輕其刑（臺灣高等法院暨所屬
      法院九十八年法律座談會刑事類提案第十六號法律問題研
      討結果參照），附此敘明。
四、原審判決就犯罪事實欄一之(一)、(二)、(六)、(七)部分（
    即原審判決附表編號一、二、四、五部分）認均事證明確，
    適用毒品危害防制條例第四條第二項、第十九條第一項，藥
    事法第八十三條第一項，刑法第十一條、第四十七條第一項
    、第三十八條第一項第二款之規定，並爰審酌被告明知毒品
    甲基安非他命具有成癮性，服用後會產生依賴性，且戒解不
    易，竟為圖一己私利，而為販賣行為，又轉讓禁藥甲基安非
    他命予他人施用，危害社會治安不輕，及其各次販賣、轉讓
    之數量等一切情狀，分別量處如附表編號一、二、六、七所
    示之刑，併就各該部分販毒所用之物、所得之財物或預備供
    犯罪之物依法宣告沒收（詳後述），核其認事用法並無違誤
    ，量刑亦稱妥適。被告以量刑過重且其有供出上手為由提起
    上訴，為無理由，應予駁回。
五、又原審判決就犯罪事實欄一之(三)部分，認罪證明確，予以
    認罪科刑，另就犯罪事實欄一之(四)、(五)部分，認積極證
    據不足，而為無罪之諭知，固非無見，惟查：(1)犯罪事實欄
    一之(三)部分，按毒品危害防制條例第十九條第三項規定：
    「犯第四條之罪所使用之水、陸、空交通工具沒收之。」，
    係採相對義務沒收主義，凡犯該條例第四條之罪所使用之水
    、陸、空交通工具，如屬被告或共犯所有，均應予沒收。查
    車牌號碼LV-1061號自用小客車固屬被告所有，有車號查詢
    汽車車籍一紙在卷可查（見原審卷第二五五頁），而被告係
    於該車內將第一、二級毒品交付予證人蕭菀諄亦陳述如前，
    然據被告供稱，該次係因剛好開車載證人蕭菀諄一起出門，
    上開車輛並非其販毒所使用之交通工具等語（見本院卷第一
    一六頁），核與證人蕭菀諄於警詢中陳稱伊向被告購買毒品
    當日，被告稱伊家中有值錢物品，可拿至臺中市給人估價，
    被告即開車載伊去臺中市，，之後被告跟阿萬要去處理東西
    ，後來被告就帶毒品回到車上，伊就向被告購買甲基安非他
    命一千元、海洛因三千元等語相符（見偵字第一一四二七號
    偵查卷第七十頁反面），是以車牌號碼LV-1061號自用小客
    車，依現有證據，僅足認係被告外出之交通工具，難認係供
    本件被告用以販賣第一、二級毒品使用之交通工具，原審不
    察，遽依毒品危害防制條例第十九條第三項規定宣告沒收，
    自有未洽。(2)犯罪事實欄一之(四)、(五)部分，已據被告於
    本院審理中坦認在卷，核與證人蕭宥宬於偵查中之證詞相符
    ，並有通訊監察譯文可佐（指犯罪事實欄一之(四)部分），
    原審認此部分罪證不足，容有未當。是以被告以犯罪事實一
    之(三)部分原審量刑過重為由提起上訴，雖無理由，然檢察
    官以犯罪事實欄一之(四)、(五)部分原審判決無罪顯屬不當
    ，提起上訴為有理由，且原審判決另有上開可議之處，自屬
    不能維持，應由本院將原判決關於此部分及已失所附麗之定
    應執行刑部分均予撤銷改判。爰審酌被告明知第一、二級毒
    品乃戕害他人身心之物，竟無視國家杜絕毒品犯罪之禁令，
    為貪圖不法利益，鋌而走險販毒，戕害國民身心健康，危害
    社會治安情節甚鉅，惡性不小，惟兼慮被告販賣毒品之次數
    、數量、各次交易金額，並衡酌被告於到案後曾供出毒品上
    游，迄本院審理時，終知坦認犯行，勇於認錯，並審酌其之
    生活狀況、智識程度、犯罪之動機、目的、手段等一切情狀
    ，分別就其等上揭所犯各罪，量處如附表編號三、四、五各
    該編號項下「所犯處名及處罰」欄所示之刑，並就撤銷改判
    部分所處之刑與上訴駁回部分所處之刑，主刑部分定其應執
    行之刑。
六、沒收諭知部分：
（一）按毒品危害防制條例第十九條第一項規定，犯販賣毒品罪
      者，其犯罪所得之財物均沒收之，係採義務沒收主義。故
      販賣毒品所得之對價，不問其中成本若干，利潤多少，均
      應全部諭知沒收，貫徹政府查禁煙毒之決心，以符立法本
      旨，然上開所稱因犯罪所得之財物，係以實際所得者為限
      ，苟無所得或尚未取得者，即無從為沒收、追徵或以財產
      抵償之諭知（最高法院九十六年度臺上字第二三三一號、
      九十一年度臺上字第二四一九號裁判要旨參照）。再按毒
      品危害防制條例第十九條第一項有關沒收之規定，係刑法
      第三十八條第一項第二款、第三項之特別規定，採義務沒
      收主義，但該條項並無如同條例第十八條第一項所定「不
      問屬於犯人與否，沒收之」之明文，自屬相對沒收主義之
      立法。是其應沒收之物，應以屬被告或共犯所有者為限。
      又該規定所稱「追徵其價額」者，係指所沒收之物為金錢
      以外之其他財物而無法沒收時，應追徵其價額，使其繳納
      與原物相當之價額。如所得財物為金錢而無法沒收時，始
      應「以其財產抵償之」（最高法院九十五年度臺上字第三
      零五號判決意旨參照）。查：
  １、被告於犯罪事實欄一之(一)所示販賣第二級毒品所得之財
      物衛星導航一台及於犯罪事實欄一之(二)所示販賣第二級
      毒品所得之財物三千五百元、犯罪事實欄一之(四)販賣第
      一級毒品所得財物四百元、犯罪事實欄一之(五)所示販賣
      第一、二級毒品所得財物共一千二百元，雖均未扣案，仍
      應依毒品危害防制條例例第十九條第一項之規定，分別於
      各罪刑項下宣告沒收之，並諭知犯罪所得衛星導航一台，
      如全部或一部不能沒收時，應追徵其價額，其餘犯罪所得
      ，如全部或一部不能沒收時，以其財產抵償之。
  ２、被告於犯罪事實欄一之(一)、(二)、(三)、(四)販賣第一
      、二級毒品所使用、插用門號0000000000號之行動電話，
      被告供稱：門號0000000000號SIM卡是伊女朋友鄭敏雅拿
      給伊用的，鄭敏雅說是她前男友辦給他的，鄭敏雅沒有說
      SIM卡要送伊，門號0000000000號所使用的手機是伊所有
      等語（見原審卷一第二四四、二四八頁），核與鄭敏雅於
      原審審理時之供述相符（見原審卷第一五一頁），並有行
      動電話申請人資料可按，應堪採信，是上開原插用門號00
      00000000號SIM卡之手機一支（不含SIM卡），為被告所有
      之物，且為其於犯罪事實欄一之(一)、(二)、(三)、(四)
      販賣毒品犯行所用之物，自應依毒品危害防制條例第十九
      條第一項之規定宣告沒收之，如全部或一部不能沒收時，
      應追徵其價額。至其使用之門號0000000000號SIM卡，則
      非屬被告所有之物，不予宣告沒收。
（二）被告於犯罪事實欄一之(六)、(七)轉讓禁藥甲基安非他命
      所示犯行，係犯藥事法第八十三條第一項之罪，故沒收部
      分不割裂適用毒品危害防制條例第十九條第一項之規定，
      而插用門號0000000000號SIM卡之手機一支，屬被告所有
      供其於犯罪事實欄一之(六)與蕭宥宬聯繫轉讓禁藥所用之
      物，業據其供明在卷，並有被告與蕭宥宬前揭通訊監察譯
      文附卷可佐，雖未扣案，然無證據證明已滅失，仍依刑法
      第三十八條第一項第二款之規定宣告沒收。至所插用之門
      號0000000000號SIM卡非屬被告所有已如前述，另被告於
      犯罪事實一之(七)與王懿岑聯絡轉讓禁藥使用之門號0000
      000000號行動電話，其中門號0000000000申請人非為被告
      ，有遠傳資料查詢在卷可參（見原審卷一第八三頁），而
      該門號插用之行動電話，復無證據足認係屬被告所有，故
      均無從宣告沒收，併此敘明。
（三）刑法第三十八條第一項第二款所定得沒收之供犯罪預備之
      物，係指供實行犯罪行為為目的所預備之物，而其與犯罪
      有直接關係，惟仍未使用者而言，並不以該罪有處罰預備
      犯之明文規定者為限。茍行為人已著手實行犯罪行為，其
      事先預備供犯罪而未及使用之物，非不得依此規定宣告沒
      收（最高法院九十八年度臺上字第四０二四號、九十七年
      度臺上字第二九九四號、九十二年度臺上字第四二九０號
      判決意旨參照）。查被告於原審審理時供稱：分裝袋全部
      都是伊所有，用來分裝毒品去請別人，並非用來預備轉賣
      ，而是轉讓時可能會用到等語（見原審卷一第二四三頁）
      ，堪認扣案之分裝袋五包，均係被告所有，且供其轉讓禁
      藥甲基安非他命預備之物，爰依刑法第三十八條第一項第
      二款之規定沒收之。
（四）至另扣案之包包一個、行動電話一支、SIM卡六張、鏟管
      一支等物，被告供稱行動電話、SIM卡非其所有，包包則
      是用來裝東西收納用，並非放毒品用等語（見原審卷一第
      二四三頁反面），且無證據足認上開物品與本案有何關聯
      ，是此部分之扣案物品，或非屬被告所有之物，或與本件
      販賣第一級毒品海洛因、第二級毒品甲基安非他命及轉讓
      禁藥甲基安非他命之犯行無直接關係，均不予宣告沒收。
      又扣案之毒品一包，經送鑑定結果，雖檢出微量第三級毒
      品愷他命成分，有行政院衛生署草屯療養院草療鑑字第09
      91100004號鑑定書一紙附卷可佐（見偵字第一一四二七號
      偵查卷第一四三頁），然並無證據可證明與本件被告所犯
      販賣第一級毒品海洛因、第二級毒品甲基安非他命或轉讓
      禁藥甲基安非他命之犯行間有何關連性，無法於本案宣告
      沒收。
七、末按有犯罪之習慣或因遊蕩或懶惰成習而犯罪者，於刑之執
    行前，令入勞動場所，強制工作，刑法第九十條第一項固有
    明文。然保安處分係針對受處分人將來之危險性所為之處置
    ，以達教化、治療之目的，為刑罰之補充制度。我國現行刑
    法採刑罰與保安處分雙軌制，係在維持行為責任之刑罰原則
    下，為協助行為人再社會化之功能，以及改善行為人潛在之
    危險性格，期能達成根治犯罪原因、預防犯罪之特別目的。
    是保安處分中之強制工作，旨在對欠缺正確工作觀念或無正
    常工作因而習慣犯罪者，強制其從事勞動，學習一技之長及
    正確之謀生觀念，使其日後重返社會，能適應社會生活。刑
    法第九十條第一項規定對於「有犯罪之習慣或因遊蕩或懶惰
    成習而犯罪者」之宣付強制工作處分，即係本於保安處分應
    受比例原則之規範，使保安處分之宣告，與行為人所為行為
    之嚴重性、行為人所表現之危險性及對於行為人未來行為之
    期待性相當之意旨而制定，由法院視行為人之危險性格，決
    定應否令入勞動處所強制工作，以達預防之目的（司法院大
    法官釋字第四七一號、第五二八號解釋理由參照）。公訴意
    旨以被告有多次販賣第一、二級毒品及轉讓禁藥甲基安非他
    命之犯行，顯有犯罪習慣，請求依刑法第九十條第一項規定
    諭知於刑之執行前，令入勞動場所強制工作。然刑法上之習
    慣犯，必須有具體之事實，足資證明行為人有犯罪之惡習及
    慣行，且有犯罪習慣者係指對於犯罪已為日常之惰性行為，
    習慣犯係視犯罪為一種習性，查被告所為前述販賣第一級毒
    品海洛因、第二級毒品甲基安非他命及轉讓禁藥甲基安非他
    命犯行，雖危害社會治安不輕，惟被告經本院認定有罪之販
    賣毒品、轉讓禁藥之次數不多，依其犯罪情節，尚難認有犯
    罪習慣或因遊蕩、或因懶惰成習而犯罪之情形，況改正被告
    犯罪之有效方法，應於提供其適當之更生保護、就業機會及
    社會扶助等，並非僅有執行強制工作之保安處分一途，且強
    制工作之保安處分係就被告人身自由之長期且嚴格之限制，
    自應從嚴認定之，依上揭規定與說明，本院認為對被告處予
    如主文所示之刑罰，即為已足，尚無宣告於刑之執行前，令
    被告入勞動場所強制工作之必要，併此敘明。
據上論結，應依刑事訴訟法第三百六十八條、第三百六十九條第
一項前段、第三百六十四條、第二百九十九條第一項前段，毒品
危害防制條例第四條第一項、第二項、第十九條第一項，刑法第
十一條、第四十七條第一項、第五十五條、第五十九條、第五十
一條第五款，判決如主文。
本案經檢察官陳惠珠到庭執行職務。
中    華    民    國   100    年    12    月    28    日
            刑事第七庭    審判長法  官  林  榮  龍
                                法  官  黃  仁  松
                                法  官  王  義  閔
上列正本證明與原本無異。
如不服本判決應於收受送達後十日內向本院提出上訴書狀，其未
敘述上訴理由者，並得於提起上訴後十日內向本院補提理由書 (
均須按他造當事人之人數附繕本)「切勿逕送上級法院」。
                                書記官  王  麗  珍
中    華    民    國   100    年    12    月    28    日
附表：
┌─┬────┬────────────────────┬───────┐
│編│ 對  象 │      所犯罪名及處罰                    │   備    註   │
│號│        │                                        │              │
├─┼────┼────────────────────┼───────┤
│1 │張逸昇  │劉丙暘販賣第二級毒品，累犯，處有期徒刑捌│犯罪事實欄一之│
│  │        │年。未扣案之插用門號0000000000號SIM 卡之│(一)所示犯行  │
│  │        │行動電話壹支（不含該門號SIM卡壹張）及販 │              │
│  │        │賣第二級毒品所得衛星導航壹台，均沒收，如│              │
│  │        │全部或一部不能沒收時，追徵其價額。      │              │
├─┼────┼────────────────────┼───────┤
│2 │張逸昇  │劉丙暘販賣第二級毒品，累犯，處有期徒刑捌│犯罪事實欄一之│
│  │        │年貳月。未扣案之插用門號0000000000號SIM │(二)所示犯行  │
│  │        │卡之行動電話壹支（不含該門號SIM卡壹張） │              │
│  │        │沒收，如全部或一部不能沒收時，追徵其價額│              │
│  │        │；販賣第二級毒品所得新臺幣仟伍佰元沒收│              │
│  │        │，如全部或一部不能沒收時，以其財產抵償之│              │
│  │        │。                                      │              │
├─┼────┼────────────────────┼───────┤
│3 │蕭菀諄  │劉丙暘販賣第一級毒品，累犯，處有期徒刑拾│犯罪事實欄一之│
│  │        │陸年。未扣案之插用門號0000000000號SIM 卡│(三)所示犯行  │
│  │        │之行動電話壹支（不含該門號SIM卡壹張）沒 │              │
│  │        │收之，如全部或一部不能沒收時，追徵其價額│              │
│  │        │。                                      │              │
├─┼────┼────────────────────┼───────┤
│4 │蕭宥宬  │劉丙暘販賣第一級毒品，累犯，處有期徒刑拾│犯罪事實欄一之│
│  │        │伍年捌月。未扣案之插用門號0000000000號  │(四)所示犯行  │
│  │        │SIM卡之行動電話壹支（不含該門號SIM卡壹張│              │
│  │        │）沒收，如全部或一部不能沒收時，追徵其價│              │
│  │        │額；販賣第一級毒品所得新臺幣肆佰元沒收，│              │
│  │        │如全部或一部不能沒收時，以其財產抵償之。│              │
│  │        │                                        │              │
├─┼────┼────────────────────┼───────┤
│5 │蕭宥宬  │劉丙暘販賣第一級毒品，累犯，處有期徒刑拾│犯罪事實欄一之│
│  │        │伍年拾月。販賣第一、二級毒品所得新臺幣共│(五)所示犯行  │
│  │        │壹仟貳佰元沒收，如全部或一部不能沒收時，│              │
│  │        │以其財產抵償之。                        │              │
├─┼────┼────────────────────┼───────┤
│6 │蕭宥宬  │劉丙暘明知為禁藥而轉讓，累犯，處有期徒刑│犯罪事實欄一之│
│  │        │捌月。扣案之分裝袋伍包及未扣案之插用門號│(六)所示犯行  │
│  │        │0000000000號SIM卡之行動電話壹支（不含該 │              │
│  │        │門號SIM卡壹張），均沒收。               │              │
├─┼────┼────────────────────┼───────┤
│7 │王懿岑  │劉丙暘明知為禁藥而轉讓，累犯，處有期徒刑│犯罪事實欄一之│
│  │        │捌月。扣案之分裝袋伍包沒收之。          │(七)所示犯行  │
└─┴────┴────────────────────┴───────┘